臺灣臺南地方法院刑事判決　　　　　　 100年度訴字第1608號
公　訴　人　臺灣臺南地方法院檢察署檢察官
被　　　告　韓天順
上列被告因妨害風化等案件，經檢察官提起公訴（一００年度偵
字第一二七二二號），被告於準備程序中就被訴事實為有罪之陳
述，經本院合議庭裁定由受命法官改依簡式程序審理，判決如下
：
    主  文
韓天順犯恐嚇危害安全罪，處有期徒刑月，如易科罰金，以新
臺幣壹仟元折算壹日，扣案0000000000號行動電話壹
支（廠牌ＨＴＣ、序號000000000000000號）沒
收；又犯散布猥褻影像罪，處有期徒刑伍月，如易科罰金，以新
臺幣壹仟元折算壹日，扣案0000000000號行動電話壹
支（廠牌ＨＴＣ、序號000000000000000號）沒
收。應執行有期徒刑柒月，如易科罰金，以新臺幣壹仟元折算壹
日。緩刑貳年。扣案0000000000號行動電話壹支沒收
（廠牌ＨＴＣ、序號000000000000000號）。
    犯 罪 事 實
一、韓天順與蘇琬婷前係男女朋友關係，韓天順於交往期間，經
    蘇琬婷同意，以行動電話拍攝蘇琬婷之裸照，及拍攝二人性
    交過程影像，韓天順因而持有以數位存檔之上開照片、錄影
    電子檔。蘇琬婷於民國一００年七月三十一日向韓天順表達
    分手之意，韓天順因而心有未甘，竟基於恐嚇危害安全之犯
    意，接續為下列行為：
  (一)於一００年七月三十一日某時，在其等工作之臺南市○市區
    ○○路二一號奇美電子股份有限公司六廠（下稱奇美公司）
    ，向蘇琬婷恫稱「不與我復合，就將照片給全公司知道」等
    語，以此加害名譽之事恐嚇蘇琬婷，致蘇琬婷聽聞後心生畏
    懼。
  (二)於一００年八月三日八時四分許，在奇美公司，以所持用之
    0000000000號行動電話（廠牌HTC、序號000
    000000000000號），傳送內容為「如果你連答
    應跟我一起休都不行，那你憑什麼要我離開你，原諒了又反
    悔，是玩弄嗎？不要得不到真感情就這樣傷害人，我說過我
    會加倍還你，看你要不要」之簡訊至蘇琬婷使用之行動電話
    內，以此加害身體之事恐嚇蘇琬婷，致蘇琬婷心生畏懼。
二、韓天順見蘇琬婷並無復合之意，竟基於散布猥褻影像及妨害
    蘇琬婷名譽之犯意，在奇美公司內，接續於附表所載時間，
    將客觀上足以刺激或滿足性慾，並引起普通一般人羞恥心及
    厭惡感，不堪呈現於眾之檔名為「決戰猩球」、內容為蘇琬
    婷裸露性器官、口含精液之二張照片檔，以及蘇琬婷與韓天
    順性交過程之二段錄影檔，以韓天順所持用之000000
    0000號行動電話（廠牌HTC、序號000000000
    000000號），以藍芽傳輸之方式傳送至附表所載之奇
    美公司同事戴子甯、翁振傑、周政緯、蔡秉軒行動電話內，
    供戴子甯、翁振傑、周政緯、蔡秉軒觀覽該猥褻照片及影像
    ，並以此方式傳述足以毀損蘇琬婷名譽之事。嗣蘇琬婷接獲
    友人通知，始發現上開情事並報警處理。
三、案經蘇琬婷訴由臺南市政府警察局善化分局移送臺灣臺南地
    方法院檢察署檢察官偵查起訴。
    理  由
一、本件係經被告韓天順於準備程序當庭表示認罪，而經本院裁
    定以簡式審判程序加以審理，則依據刑事訴訟法第二百七十
    三條之二、同法第一百五十九條第二項之規定，不適用傳聞
    法則有關限制證據能力之相關規定，合先敘明。
二、訊據被告就上開犯罪事實，於警、偵、審均坦承不諱，核與
    告訴人蘇琬婷與警詢之指述相符，復據證人翁振傑、周政緯
    、蔡秉軒於警詢證述明確、證人戴子甯於警詢及本院證述綦
    詳，並有搜索同意書、扣押筆錄、扣押物品目錄表各一份、
    被告傳送與告訴人蘇琬婷之簡訊照片一張、被告傳送之猥褻
    照片二張、性交過程錄影翻拍照片二張等在卷可參（見警卷
    第二四頁至第二九頁、第二一頁至第二三頁），以及被告使
    用之行動電話一支扣案可資佐證，足證被告上開自白與事實
    相符，被告上開犯行均堪以認定，應依法論科。
三、按刑法第二百三十五條第一項規定所謂散布、播送、販賣、
    公然陳列猥褻之資訊或物品，或以他法供人觀覽、聽聞之行
    為，係指對含有暴力、性虐待或人獸性交等而無藝術性、醫
    學性或教育性價值之猥褻資訊或物品為傳布，或對其他客觀
    上足以刺激或滿足性慾，而令一般人感覺不堪呈現於眾或不
    能忍受而排拒之猥褻資訊或物品，未採取適當之安全隔絕措
    施而傳布，使一般人得以見聞之行為；又其所稱猥褻之資訊
    、物品，其中「猥褻」雖屬評價性之不確定法律概念，然所
    謂猥褻，指客觀上足以刺激或滿足性欲，其內容可與性器官
    、性行為及性文化之描繪與論述聯結，且須以引起普通一般
    人羞恥或厭惡感而侵害性的道德感情，有礙於社會風化者為
    （司法院大法官會議釋字第六一七號解釋可資參照）。查被
    告將告訴人蘇琬婷裸露性器官、口含精液之照片檔案，以及
    蘇琬婷與韓天順性交過程之二段錄影檔，以行動電話藍芽傳
    輸之功能，傳送與附表之多位公司同事，自屬散布之行為，
    且上開影像之內容為告訴人私密身體部位及性愛畫面，足以
    刺激或滿足性欲，而令一般人感覺不堪呈現於眾，而侵害性
    道德情感，且其影像之檔案名稱「決戰猩球」亦有貶抑告訴
    人之意味，被告以此方式散布上開足以貶抑告訴人人格之猥
    褻影像及文字，自足以毀損告訴人名譽。
四、核被告犯罪事實一所為，係犯刑法第三百零五條恐嚇危害安
    全罪，犯罪事實二所為，係犯刑法第三百十條第二項之加重
    誹謗罪及同法第二百三十五條第一項散布猥褻影像罪。被告
    犯罪事實一先後恐嚇之行為、犯罪事實二先後散布猥褻影像
    及傳述足以毀損告訴人名譽之行為，其各次行為間甚為密接
    ，各行為獨立性極為薄弱，顯係基於單一犯意接續所為，在
    刑法評價上均應為接續犯，應僅論以一個恐嚇危害安全罪、
    一個散布猥褻影像罪及加重毀謗罪。另犯罪事實二部分，被
    告以一散布行為同時觸犯散布猥褻影像罪及加重誹謗罪等二
    罪，為想像競合犯，應依刑法第五十五條規定，從一重之散
    布猥褻影像罪處斷。被告所犯上開二罪，犯意個別，行為有
    異，應與分論併罰。爰審酌被告利用其與告訴人交往期間之
    信任而未加防備，拍攝告訴人之裸體、性交影像，嗣因與告
    訴人感情生變分手，心有不甘，而恐嚇告訴人並將照片、錄
    影傳送與多人，其妨害告訴人名譽之程度，並破壞社會善良
    風俗，告訴人表示願意原諒被告（見本院公務電話紀錄），
    及其犯後坦承犯行等一切情狀，分別量處如主文所示之刑、
    諭知易科罰金之折算標準，並定其應執行刑及易科罰金之折
    算標準，以資儆逞。又被告前未曾因故意受有期徒刑以上刑
    之宣告，此有其臺灣高等法院被告全國前案紀錄乙份在卷可
    稽，其因一時失慮，致罹刑章，於犯後坦承犯行，表達悔意
    ，且告訴人亦表示願意原諒被告，被告應知警惕，信無再犯
    之虞，本院因認以暫不執行其刑為當，爰依刑法第七十四條
    第一項第一款規定，併宣告緩刑二年，以啟自新。
五、扣案之0000000000號行動電話（廠牌HTC、序號
    000000000000000號）係被告所有，被告並
    以該行動電話傳送恐嚇簡訊與被害人，且猥褻照片係存檔在
    上開行動電話內，業據被告供述明確，上開行動電話就犯罪
    事實一部分，自屬被告所有供犯罪所用之物，應依刑法第三
    十八條第一項二款規定宣告沒收；就犯罪事實二部分，上開
    行動電話則為猥褻物品附著物，應依刑法第二百三十五條第
    三項規定諭知沒收。另證人戴子甯、翁振傑、周政緯、蔡秉
    軒附表所載行動電話，雖接收被告傳送之猥褻影像，然證人
    翁振傑、周政緯、蔡秉軒於警詢均證稱行動電話內被告傳送
    之檔案已刪除、證人戴子甯於本院證稱行動電話內被告傳送
    之檔案已刪除，復無證據顯示上開證人使用之行動電話目前
    仍為猥褻影像之附著物，故就附表所載證人戴子甯等四人使
    用之行動電話，不予宣告沒收，併此說明。
據上論斷，應依刑事訴訟法第二百七十三條之一第一項、第二百
九十九條第一項前段，刑法第三百零五條、第二百三十五條第一
項、第三項、第三百十條第二項、第五十五條、第四十一條第一
項前段、第八項、第五十一條第五款、第七十四條第一項第一款
、第三十八條第一項第二款，刑法施行法第一條之一，判決如主
文。
本案經檢察官陳昆廷到庭執行職務
中    華    民    國   100    年    12    月    30    日
                  刑事第六庭    法  官  黃琴媛
以上正本證明與原本無異。
如不服本判決應於收受本判後10日內向本院提出上訴書狀，並應
敘述具體理由。其未敘述上訴理由者，應於上訴期間屆滿後20日
內向本院補提理由書狀（均須按他造當事人之人數附繕本）「切
勿逕送上級法院」。
                                書記官  曾國華
中    華    民    國   100    年    12    月    30    日
附錄本判決論罪法條
中華民國刑法第305條
以加害生命、身體、自由、名譽、財產之事，恐嚇他人致生危害
於安全者，處 2 年以下有期徒刑、拘役或 3 百元以下罰金。
中華民國刑法第235條
散布、播送或販賣猥褻之文字、圖畫、聲音、影像或其他物品，
或公然陳列，或以他法供人觀覽、聽聞者，處 2 年以下有期徒
刑、拘役或科或併科 3 萬元以下罰金。
意圖散布、播送、販賣而製造、持有前項文字、圖畫、聲音、影
像及其附著物或其他物品者，亦同。
前二項之文字、圖畫、聲音或影像之附著物及物品，不問屬於犯
人與否，沒收之。
中華民國刑法第310條
意圖散布於眾，而指摘或傳述足以毀損他人名譽之事者，為誹謗
罪，處 1 年以下有期徒刑、拘役或 5 百元以下罰金。
散布文字、圖畫犯前項之罪者，處 2 年以下有期徒刑、拘役或
1 千元以下罰金。
對於所誹謗之事，能證明其為真實者，不罰。但涉於私德而與公
共利益無關者，不在此限。
附表
┌──┬──────┬──────────┬─────────┐
│編號│傳送對象    │傳送時間            │接收者使用之電話  │
├──┼──────┼──────────┼─────────┤
│一  │戴子甯      │100年8月8日4時許    │0000000000號      │
├──┼──────┼──────────┼─────────┤
│二  │翁振傑      │100年8月8日19時20分 │0000000000號      │
│    │            │許                  │                  │
├──┼──────┼──────────┼─────────┤
│三  │周政緯      │100年8月9日0時許    │0000000000號      │
├──┼──────┼──────────┼─────────┤
│四  │蔡秉軒      │100年8月11日7時許   │0000000000號      │
└──┴──────┴──────────┴─────────┘